【裁判字號】    99,訴,3251
【裁判日期】    991222
【裁判案由】    毒品危害防制條例
【裁判全文】
臺灣臺中地方法院刑事判決              99年度訴字第3251號
公  訴  人  臺灣臺中地方法院檢察署檢察官
被      告  謝明順
指定辯護人  本院公設辯護人  賴忠杰
上列被告因違反毒品危害防制條例案件，經檢察官提起公訴（99
年度偵字第22807 號）及移送併辦（99年度偵字第22149 號、第
24709號），本院判決如下：
    主    文
謝明順犯如附表一、二所示之罪，各處如附表一、二所示之刑（
含主刑及從刑）。應執行有期徒刑拾壹年，未扣案搭配門號00
00000000號行動電話壹支（含SIM 卡壹張）沒收，如全
部或一部不能沒收時，追徵其價額；未扣案販賣第一級毒品所得
新臺幣伍仟元沒收，如全部或一部不能沒收時，以其財產抵償之
。
    犯罪事實
一、謝明順（綽號順仔）明知海洛因係屬毒品危害防制條例第2
    條第2 項第1 款所公告列管之第一級毒品，不得非法持有、
    販賣、轉讓，竟為獲取利益，基於販賣第一級毒品海洛因牟
    利之犯意，先於民國99年4 月間某日，在不詳地點，向姓名
    年籍均不詳綽號「阿龍」之成年男子，購入不詳數量、價格
    之海洛因後，將海洛因予以分裝，並以其所使用門號000000
    0000號行動電話作為對外聯繫毒品交易時間、地點、金額等
    事宜之聯絡工具，先後於如附表一所示之時間及地點，販賣
    海洛因予附表一所示之張原芳、徐梓欽、劉豈丞（各次販賣
    之對象、時間、地點及每次販賣所得均詳如附表一所載），
    而獲取價差為利潤。
二、謝明順另基於轉讓第一級毒品海洛因之犯意，以其所使用上
    開門號0000000000號行動電話與劉豈丞所持用之門號000000
    0000號行動電話聯繫，於附表二所示之時間、地點，無償轉
    讓僅供單次施用份量約0.1 公克之海洛因予劉豈丞施用（無
    證據證明轉讓之第一級毒品海洛因數量，超過行政院依毒品
    危害防制條例第8 條第6 項頒訂之「轉讓毒品加重其刑之數
    量標準」第2 條第1 項第1 款規定之淨重5 公克以上之數量
    ）。
三、嗣因臺中縣警察局刑警大隊另案監聽查得謝明順涉犯販賣海
    洛因之情事，而依通訊保障及監察法規定，自99年7 月13日
    起至99年9 月9 日止，對謝明順所使用之門號0000000000號
    行動電話進行通訊監察，再傳喚張原芳、徐梓欽、劉豈丞到
    案指認，並於99年9 月23日上午7 時30分許，在臺中縣東勢
    鎮粵新堤防行天宮廟旁道路查獲謝明順，而查悉上情。
四、案經臺灣臺中地方法院檢察署檢察自動檢舉暨臺中縣警察局
    、臺中縣警察局東勢分局分別移送臺灣臺中地方法院檢察署
    檢察官偵查起訴及移送併案審理。
    理  由
壹、證據能力部分：
一、按被告以外之人於審判外之言詞或書面陳述，除法律有規定
    者外，不得作為證據；惟按被告以外之人於偵查中向檢察官
    所為之陳述，除顯有不可信之情況者外，得為證據，刑事訴
    訟法第159 條第1 項及同法第159 條之1 第2 項分別定有明
    文。本案證人張原芳、徐梓欽、劉豈丞於偵查中檢察官訊問
    時具結所為之陳述，均係以證人之身份，經檢察官告以具結
    之義務及偽證之處罰，並由其等具結，而於負擔偽證罪之處
    罰心理下所為，復經具結擔保其證述之真實性，又前揭證人
    於檢察官訊問時之證述，並無證據顯示係遭受強暴、脅迫、
    詐欺、利誘等外力干擾情形或在影響其心理狀況，致妨礙其
    自由陳述等顯不可信之情況下所為；又被告謝明順及指定辯
    護人亦均未曾提及其等在檢察官偵查時，有任何不法取供之
    情形，是客觀上並無顯不可信之情況，是上開證人於偵查中
    所為之證述，自均具有證據能力。
二、次按通訊監察錄音之譯文，僅屬依據監聽錄音結果予以翻譯
    之文字，固具文書證據之外觀，但實際上仍應認監聽所得之
    錄音帶或光碟，始屬調查犯罪所得之證物；刑事訴訟法第16
    5 條之1 第2 項所稱之證物，如其蒐證程式合法，並經合法
    調查，自具證據能力。因此檢察官如提出通訊監察錄音之譯
    文為其證據方法，實乃以其監聽所得之錄音帶或光碟，為調
    查犯罪所得之證物，法院本應依刑事訴訟法第165 條之1 所
    列之方法調查，以判斷該錄音帶或光碟是否與通訊監察錄音
    之譯文相符。而監聽錄音製作之譯文，雖通常為偵查犯罪機
    關單方面製作，然若被告或訴訟關係人對其真實性並無爭執
    ，經法院於審判期日提示譯文供當事人辨認、表示意見並為
    辯論者，程式自屬適法（最高法院95年度台上字第295 號、
    94年度台上字第4665號判決意旨參照）。本案被告涉犯毒品
    危害防制條例第4 條第1 項之販賣第一級毒品罪，係屬最輕
    本刑為3 年以上有期徒刑之罪，屬得核發通訊監察書之範圍
    ，且警察機關執行本案之通訊監察，係依據本院所核發之通
    訊監察書，此有本院99年度聲監字第1137號、99年度聲監續
    字第1119號及附表各2 份（監聽電話門號0000000000號，監
    聽期間99年7 月13日至99年9 月9 日，見臺灣臺中地方法院
    檢察署99年度偵字第22807 號卷第11至12頁）、通訊監察譯
    文各3 份（見臺灣臺中地方法院檢察署99年度他字第3022號
    卷【下稱他字卷】第34至35頁、第53頁、第84頁至第85頁）
    在卷可憑，本案對於被告或其他相關人等所使用之電話實施
    通訊監察，自屬合法。是執行監聽機關對被告使用之電話實
    施通訊監察之結果，就上開電話中之通話內容，轉譯為卷附
    通訊監察譯文表，被告及指定辯護人於本院準備程序及審理
    中均不爭執上開譯文內容之真實性，且經本院於審判期日依
    法踐行提示上開監聽譯文之調查證據程式，本案卷附上開通
    訊監察譯文表及通訊監察錄音光碟片，自均有證據能力。
三、再按被告以外之人（包括證人、鑑定人、告訴人、被害人及
    共同被告等）於審判外之陳述雖不符刑事訴訟法第159 條之
    1 至之4 等4 條之規定，而經當事人於審判程序同意作為證
    據，法院審酌該言詞陳述或書面陳述作成時之情況，認為適
    當者，亦得為證據；當事人、代理人或辯護人於法院調查證
    據時，知有刑事訴訟法第159 條第1 項不得為證據之情形，
    而未於言詞辯論終結前聲明異議者，視為有前項之同意，同
    法第159 條之5 定有明文。立法意旨在於傳聞證據未經當事
    人之反對詰問予以核實，原則上先予排除。惟若當事人已放
    棄反對詰問權，於審判程序中表明同意該等傳聞證據可作為
    證據；或於言詞辯論終結前未聲明異議，基於尊重當事人對
    傳聞證據之處分權，及證據資料愈豐富，愈有助於真實發見
    之理念，且強化言詞辯論主義，使訴訟程序得以順暢進行，
    上開傳聞證據亦均具有證據能力。經查，本判決所引用下列
    其餘各項證據方法之證據能力，被告及指定辯護人於本院準
    備程序時均表示無意見，同意有證據能力（見本院卷第24頁
    ），且檢察官、被告及指定辯護人於本院審理中調查證據時
    ，知有刑事訴訟法第159 條第1 項不得為證據之情形，亦未
    於言詞辯論終結前聲明異議（見本院卷第37頁背面至第39頁
    ），且本院審酌該等證據作成之客觀情況均無不當，並無不
    宜作為證據之情事，依刑事訴訟法第159 條之5 之規定，認
    均具有證據能力。
貳、認定犯罪事實所憑證據及論罪科刑：
一、有關附表一所示被告販賣第一級毒品海洛因部分：
  (一)上開如附表一所示販賣海洛因予張原芳、徐梓欽、劉豈丞之
    犯罪事實，業據被告謝明順於偵查中及本院準備程序、審理
    時坦承不諱（見他字卷第123 至127 頁、本院卷第24、39頁
    頁背面），核與證人徐梓欽、劉豈丞、張原芳分別於偵查中
    所證述之情節相符（見他字卷第38至40頁、第58至61頁、第
    10 0至102 頁），復有證人張原芳、徐梓欽、劉豈丞指認被
    告之犯罪嫌疑人指認紀錄表各1 份、門號0000000000號行動
    電話通訊監察譯文3 份附卷可稽（見警卷第20至21頁、第36
    至37頁、第51至52頁、第23至24頁、第39至40頁、第54頁）
    ，而上開通訊監察譯文，雖因雙方未明示購買毒品海洛因，
    無法直接證明被告與上開證人等是否有確實完成毒品海洛因
    之交易，惟衡之海洛因屬第一級毒品，無論持有、施用、販
    賣，均屬違法行為，為治安機關所嚴查，此為眾所週知之事
    實，毒品交易均於隱密下進行，渠等以通訊聯絡亦鮮有明白
    直接以「毒品」、「海洛因」等名稱或相近之用語稱之，都
    以暗語或彼此已有默契之含混語意而為溝通，因此，依上開
    通訊監察譯文，雖未見雙方明言購買毒品之說詞，惟依上開
    證人等證述分別有向被告購買毒品海洛因之證詞，且被告亦
    坦認有販賣海洛因予上開證人等之情事，並參酌其通訊之內
    容，足徵上開證人等證述確有與被告交易毒品海洛因之情節
    尚非憑空虛捏，應堪採信。又比對被告持用之行動電話門號
    0000000000號通訊監察譯文與證人張原芳、徐梓欽、劉豈丞
    之證述，均有相當之關聯性，足以補強上開證人張原芳、徐
    梓欽、劉豈丞之證詞，而擔保渠等前開所稱向被告購買毒品
    海洛因之真實性。據上事證，足徵上開證人張原芳、徐梓欽
    、劉豈丞證述曾於附表一所示時間、地點，與被告相約交易
    海洛因之證述應屬真實可信。
  (二)按販賣毒品之所謂販賣行為，係行為人基於營利之目的，而
    販入或賣出毒品而言。販賣毒品者，其主觀上須有營利之意
    圖，且客觀上有販賣之行為，即足構成，至於實際上是否已
    經獲利，則非所問。而販賣第一級毒品海洛因既係違法行為
    ，當非可公然為之，亦無公定價格，係可任意分裝增減份量
    ，且每次買賣之價格、數量，亦隨時依雙方之關係深淺、資
    力、需求量、對行情之認知、來源是否充裕、查緝是否嚴緊
    、購買者被查獲時供述購買對象之可能風險之評估等因素，
    而異其標準，機動調整，非可一概論之。本案雖未扣得被告
    販賣予證人張原芳、徐梓欽、劉豈丞之第一級毒品海洛因，
    證人張原芳、徐梓欽、劉豈丞亦不知被告販入第一級毒品海
    洛因之成本、交付之數量如何，是販賣之利得，除非經被告
    詳細供出各次所販賣之毒品之進價及售價，且數量俱臻明確
    外，實難察得其交易實情，惟毒品均量微價高，且依一般社
    會通念以觀，販賣行為在通常情形下均係以牟利為其主要誘
    因及目的，販賣者從價差或量差中牟利，方式雖異，然其販
    賣行為在意圖營利則屬同一。從而，舉凡其有償交易，除足
    反證其確另基於某種非圖利本意之關係外，通常尚難因無法
    查悉其販入價額作為是否高價賣出之比較，諉無營利之意思
    ，阻卻販賣犯行之追訴。復衡以近年來毒品之濫用，危害國
    民健康與社會安定日益嚴重，治安機關對於販賣或施用毒品
    之犯罪行為，無不嚴加查緝，各傳播媒體對於政府大力掃毒
    之決心亦再三報導，已使毒品不易取得且物稀價昂。被告與
    上開證人間並無特別之親屬情誼，上開證人等均證述分別向
    被告購買第一級毒品海洛因時，均有交付對價而均屬有償之
    行為，又被告於行為時為年約30歲之成年人，對於販賣毒品
    之重刑實知之甚詳，如無相當利潤可圖，豈有甘冒遭受重刑
    之風險，而將海洛因以販入價格轉販賣或無償轉讓他人之理
    ？是被告販賣第一級毒品海洛因予上開證人等，其主觀上顯
    係基於營利之販賣意圖而為毒品之提供行為至明。
二、有關附表二所示被告轉讓第一級毒品海洛因部分：
    上開於附表二所示時間、地點，無償轉讓僅供單次施用份量
    約0.1 公克之海洛因予證人劉豈丞施用之事實，業據被告於
    偵查中及本院準備程序、審理時坦承不諱（見他字卷第125
    頁、本院卷第24頁、第39頁背面、第40頁），核與證人劉豈
    丞於偵查中所證述之情節相符（見他字卷第60頁），足認被
    告上開自白核與事實相符，應堪採信。
三、綜上所述，本案事證明確，被告上開各次販賣第一級毒品海
    洛因及轉讓第一級毒品海洛因之犯行均堪予認定，應予依法
    論科。
四、論罪科刑部分：
  (一)查海洛因屬鴉片類毒品，施用者會產生興奮、自暴自棄、急
    於依賴藥物、情緒不穩定，瞳孔收縮、精神弛怠、性衝動減
    弱、產生幻覺、視力減退、便秘、呼吸抑制、嘔吐、言語發
    生障礙、注意力分散等症狀。濫用過量者會因昏睡、昏迷、
    體溫下降、血壓降低、呼吸抑制導致休克而死。施用者在極
    短的時間內，就會因為耐藥性的產生而使需求量急速增加，
    使心理上或生理上都會對海洛因產生強烈的渴求與依賴，一
    旦成癮，戒治困難，是以海洛因業經列為毒品危害防制條例
    第2 條第2 項第1 款之第一級毒品，不得非法持有、販賣及
    轉讓。核被告於犯罪事實一如附表一所示之時間及地點，各
    次販賣第一級毒品海洛因予證人張原芳、徐梓欽、劉豈丞之
    所為，均係犯毒品危害防制條例第4 條第1 項之販賣第一級
    毒品罪；而於犯罪事實二如附表二所示之時間、地點，無償
    轉讓第一級毒品海洛因予證人劉豈丞施用之所為，係犯毒品
    危害防制條例第8 條第1 項之轉讓第一級毒品罪。
  (二)被告為販賣及轉讓第一級毒品海洛因，而持有第一級毒品海
    洛因之低度行為，已被其販賣、轉讓第一級毒品海洛因之高
    度行為所吸收，均不另論罪。
  (三)被告於犯罪事實一如附表一所示5 次販賣第一級毒品之犯行
    及犯罪事實二如附表二所示1 次轉讓第一級毒品之犯行，均
    犯意各別，行為互殊，自應予分論併罰。
  (四)檢察官移送併案審理部分（即99年度偵字第22149 號、第24
    709 號），與起訴部分之犯罪事實完全相同，為事實上同一
    案件，本院自應併予審理。
  (五)本案被告轉讓第一級毒品海洛因予證人劉豈丞，證人劉豈丞
    於偵查中證稱：伊本來要跟被告買1,000 元，但是被告毒品
    的量不夠，所以就拿一點點海洛因給伊吃等語（見他字卷第
    60 頁 ），而被告於本院審理時供稱：伊只有轉讓一點點海
    洛因予劉豈丞施用，差不多0.1 公克等語（見本院卷第40頁
    ），是被告轉讓海洛因予證人劉豈丞施用之淨重，並無證據
    可資證明已超過行政院依毒品危害防制條例第8 條第6 項頒
    訂之「轉讓毒品加重其刑之數量標準」第2 條第1 項第1 款
    規定之淨重5 公克以上之數量，故被告轉讓第一級毒品海洛
    因部分，自毋庸依毒品危害防制條例第8 條第6 項之規定加
    重其刑，附此敘明。
  (六)被告就其於犯罪事實一如附表一所示5 次販賣第一級毒品之
    犯行及犯罪事實二如附表二所示1 次轉讓第一級毒品之犯行
    ，於偵查及本院審理中均自白犯罪，均應依毒品危害防制條
    例第17條第2 項之規定，減輕其刑。
  (七)再販賣第一級毒品罪之最輕法定本刑為無期徒刑，而同為販
    賣第一級毒品之人，其原因動機不一，犯罪情節未必盡同，
    或有大盤毒梟者，亦有中、小盤之分，其販賣行為對國民健
    康所造成危害程度自屬有異，法律科處此類犯罪，所設之法
    定最輕本刑卻同為「無期徒刑」，不可謂不重。於此情形，
    倘依其情狀處以較輕之徒刑，即足以懲儆，並可達防衛社會
    之目的者，自非不可依客觀之犯行與主觀之惡性二者加以考
    量其情狀有無可憫恕之處，而適用刑法第59條之規定酌量減
    輕其刑，期使個案裁判之量刑，能斟酌至當，符合比例原則
    。本案被告販賣第一級毒品犯行，無視國家對於杜絕毒品危
    害之禁令，其行為固屬不當，應予非難，然其販賣第一級毒
    品之對象僅有3 人，次數僅有5 次，販賣金額各為新臺幣（
    下同）1,000 元，其販賣第一級毒品海洛因之犯罪情節均尚
    非至惡，相對於長期大量販賣毒品之大毒梟而言，其對社會
    治安及國民健康之危害顯然較小，是從被告犯案情節觀之，
    倘仍遽處以販賣第一級毒品之最低刑度，尚屬情輕法重，且
    難謂符合罪刑相當性及比例原則，更無從與大毒梟之惡行有
    所區隔，是其上開販賣第一級毒品之犯罪情狀相較於法定之
    重刑，在客觀上足以引起一般人之同情，情節尚堪憫恕，爰
    均依刑法第59條之規定酌量減輕其刑，並均依法遞減之。
  (八)爰審酌被告明知海洛因具有成癮性，服用後會產生依賴性、
    耐藥性，且戒解不易，嚴重妨害人之身心健康，竟因貪圖利
    益，販賣及轉讓第一級毒品海洛因予他人施用，嚴重影響社
    會治安、戕害國民身心健康，及被告不思以正當途徑合法掙
    取金錢，圖以販賣第一級毒品獲利，犯罪動機不良，惟念其
    販賣毒品之次數尚少、所得不高等一切情狀，分別量處如主
    文所示之刑，並定其應執行刑，以資懲儆。
  (九)沒收部分：
    1.按毒品危害防制條例第19條第1 項規定：犯第4 條之罪者
      ，其供犯罪所用或因犯罪所得之財物，均沒收之，如全部
      或一部不能沒收時，追徵其價額或以其財產抵償之。但該
      條項並無如同條例第18條第1 項所定「不問屬於犯人與否
      ，沒收之」之明文，自屬相對沒收主義之立法。是其應沒
      收之物，應以屬被告所有者為限。又該規定所稱「追徵其
      價額」者，係指所沒收之物為金錢以外之其他財物而無法
      沒收時，應追徵其價額，使其繳納與原物相當之價額。如
      所得財物為金錢而無法沒收時，始應「以其財產抵償之」
      （最高法院93年度台上第2743號、95年度台上字第305 號
      判決意旨參照）；且金錢為代替物，重在兌換價值，而不
      在原物，自難拘泥於沒收原物之理論，認沒收販賣毒品所
      得之金錢，以當場查獲扣押者為限，苟能證明其為販賣毒
      品所得之金錢，均應予以沒收（最高法院92年度台上字第
      5227號判決參照），是販賣毒品所得之金錢，無論已否扣
      案，如仍屬存在，即應依法沒收。據此，未扣案被告所持
      搭配門號0000000000號行動電話1 支（含SIM 卡1 張），
      為被告聯繫販賣及轉讓第一級毒品海洛因事宜所用且為被
      告所有，業據被告於偵查及本院審理時坦承不諱（見他字
      第3022號卷第124 頁、本院卷第38頁背面），且無證據證
      明已經滅失，自應依毒品危害條例第19第1 項規定，分別
      於被告如附表一編號1 至5 、附表二編號1 所示罪刑項下
      諭知沒收，如全部或一部不能沒收時，應追徵其價額；另
      被告販賣毒品海洛因各次所得詳如附表一所示，上開販賣
      毒品所得之金額雖未扣案，然亦無證據證明已不存在，且
      既為被告因犯罪所得之財物，仍應依毒品危害防制條例第
      19條第1 項之規定，分別於被告附表一所示各該販賣海洛
      因犯行之罪刑項下併予諭知沒收，如全部或一部不能沒收
      時，依同條項之規定，以被告之財產抵償之。（最高法院
      99年度第5 次刑事庭會議決議(二)參照）。
    2.另被告於99年9 月23日上午7 時30分許，在臺中縣東勢鎮
      粵新堤防行天宮廟旁道路為警查獲時，在其所駕駛之車牌
      號碼B9-1731 號自用小客車內所查扣之海洛因2 公克、甲
      基安非他命2.5 公克、研磨缽1 組、分裝盤1 個、分裝袋
      1 包、分裝器3 支、吸食器2 組、行動電話4 支、無線網
      卡1 張、SIM 卡14張、帳簿2 本、本票5 張、藍波刀1 支
      、手銬（含鎖匙）1 組、現金5,555 元等物，距本院所認
      定被告最後一次販賣及轉讓第一級毒品海洛因之時間99年
      8 月12日，均有相當之時日，且被告於本院審理時供稱：
      海洛因、甲基安非他命是供伊自己施用，不是販賣或賣剩
      下的，研磨砵1 組、分裝盤1 個、分裝袋1 包、分裝器3
      支、吸食器2 組都是伊自己施用毒品所用，與販賣海洛因
      無關，手機4 支、無線網卡1 張、SIM 卡14張門號都是伊
      跟朋友買來的，都是伊的與本案無關，帳簿與本案無關，
      本票是別人欠伊錢，伊叫他簽的，亦與本案無關，藍波刀
      、手銬是到建國市場買的，與本案無關，現金5, 555元是
      伊太太拿給伊要拿去存的，不是販賣毒品所得等語（見本
      院卷第38頁背面），而被告亦有施用海洛因、甲基安非他
      命之犯行，有詮昕科技股份有限公司濫用藥物尿液檢驗報
      告1 份在卷可參（見99年度偵字第22149 號卷第59頁），
      是上開扣案之物，尚難認與本案被告販賣及轉讓第一級毒
      品海洛因之犯行有關，且乏證據證明被告有以此供販賣及
      轉讓海洛因所用或所得之財物，無從認定與本案有關，爰
      不另為沒收銷燬或沒收之諭知。
據上論斷，應依刑事訴訟法第第299條第1項前段，毒品危害防制
條例第4條第1項、第8條第1項、第17條第2項、第19條第1項，刑
法第11條、第59條、第51條第5款，判決如主文。
本案經檢察官康淑芳到庭執行職務。
中    華    民    國    99    年    12    月    22    日
                  刑事第十六庭  審判長法  官  王世華
                                      法  官  蔡美華
                                      法  官  陳玉聰
以上正本證明與原本無異。
如不服本判決，應於收受送達後10日內向本院提出上訴書狀（應
敘述具體理由並附繕本）。上訴書狀如未敘述理由，應於上訴期
間屆滿後20日內補提理由書於本院。
                                      書記官  何俞瑩
中    華    民    國    99    年    12    月    22    日
附表一：販賣第一級毒品海洛因部分
┌──┬───┬──────┬─────┬─────┬────────┬──────────────┐
│編號│購毒者│交易聯絡時間│交易地點  │ 金    額 │所犯法條        │罪名及宣告刑                │
│    │      │   (民國)   │          │（新臺幣）│                │                            │
├──┼───┼──────┼─────┼─────┼────────┼──────────────┤
│ 1  │張原芳│99年7月15日 │臺中市忠明│1,000元   │毒品危害防制條例│謝明順販賣第一級毒品，處有期│
│    │      │下午6時9分至│南路旁之加│          │第4條第1項      │徒刑捌年陸月，未扣案搭配門號│
│    │      │6時52分間   │油站      │          │                │0000000000號行動電│
│    │      │            │          │          │                │話壹支（含SIM 卡壹張）沒收，│
│    │      │            │          │          │                │如全部或一部不能沒收時，追徵│
│    │      │            │          │          │                │其價額；未扣案販賣第一級毒品│
│    │      │            │          │          │                │所得新臺幣壹仟元沒收，如全部│
│    │      │            │          │          │                │或一部不能沒收時，以其財產抵│
│    │      │            │          │          │                │償之。                      │
├──┼───┼──────┼─────┼─────┼────────┼──────────────┤
│ 2  │張原芳│99年7 月16日│臺中市忠明│1,000元   │毒品危害防制條例│謝明順販賣第一級毒品，處有期│
│    │      │凌晨1 時55分│南路旁之加│          │第4條第1項      │徒刑捌年陸月，未扣案搭配門號│
│    │      │至2 時52分間│油站      │          │                │0000000000號行動電│
│    │      │            │          │          │                │話壹支（含SIM 卡壹張）沒收，│
│    │      │            │          │          │                │如全部或一部不能沒收時，追徵│
│    │      │            │          │          │                │其價額；未扣案販賣第一級毒品│
│    │      │            │          │          │                │所得新臺幣壹仟元沒收，如全部│
│    │      │            │          │          │                │或一部不能沒收時，以其財產抵│
│    │      │            │          │          │                │償之。                      │
├──┼───┼──────┼─────┼─────┼────────┼──────────────┤
│ 3  │徐梓欽│99年7 月21日│臺中市中華│1,000元   │毒品危害防制條例│謝明順販賣第一級毒品，處有期│
│    │      │下午5 時11分│路全家便利│          │第4條第1項      │徒刑捌年陸月，未扣案搭配門號│
│    │      │至5 時44分間│商店前    │          │                │0000000000號行動電│
│    │      │            │          │          │                │話壹支（含SIM 卡壹張）沒收，│
│    │      │            │          │          │                │如全部或一部不能沒收時，追徵│
│    │      │            │          │          │                │其價額；未扣案販賣第一級毒品│
│    │      │            │          │          │                │所得新臺幣壹仟元沒收，如全部│
│    │      │            │          │          │                │或一部不能沒收時，以其財產抵│
│    │      │            │          │          │                │償之。                      │
├──┼───┼──────┼─────┼─────┼────────┼──────────────┤
│ 4  │徐梓欽│99年7 月24日│國道一號豐│1,000元   │毒品危害防制條例│謝明順販賣第一級毒品，處有期│
│    │      │上午10時54分│原交流道旁│          │第4條第1項      │徒刑捌年陸月，未扣案搭配門號│
│    │      │許          │之回頭車貨│          │                │0000000000號行動電│
│    │      │            │運行前    │          │                │話壹支（含SIM 卡壹張）沒收，│
│    │      │            │          │          │                │如全部或一部不能沒收時，追徵│
│    │      │            │          │          │                │其價額；未扣案販賣第一級毒品│
│    │      │            │          │          │                │所得新臺幣壹仟元沒收，如全部│
│    │      │            │          │          │                │或一部不能沒收時，以其財產抵│
│    │      │            │          │          │                │償之。                      │
├──┼───┼──────┼─────┼─────┼────────┼──────────────┤
│ 5  │劉豈丞│99年8 月12日│國道一號豐│1,000元   │毒品危害防制條例│謝明順販賣第一級毒品，處有期│
│    │      │凌晨1 時33分│原交流道旁│          │第4條第1項      │徒刑捌年陸月，未扣案搭配門號│
│    │      │至上午8 時23│之回頭車貨│          │                │0000000000號行動電│
│    │      │分間        │運行前    │          │                │話壹支（含SIM 卡壹張）沒收，│
│    │      │            │          │          │                │如全部或一部不能沒收時，追徵│
│    │      │            │          │          │                │其價額；未扣案販賣第一級毒品│
│    │      │            │          │          │                │所得新臺幣壹仟元沒收，如全部│
│    │      │            │          │          │                │或一部不能沒收時，以其財產抵│
│    │      │            │          │          │                │償之。                      │
└──┴───┴──────┴─────┴─────┴────────┴──────────────┘
附表二：轉讓第一級毒品海洛因部分
┌──┬───┬──────┬─────┬────────┬──────────────┐
│編號│受讓者│轉讓聯絡時間│轉讓地點  │   所犯法條     │罪名及宣告刑                │
│    │      │   (民國)   │          │                │                            │
├──┼───┼──────┼─────┼────────┼──────────────┤
│ 1  │劉豈丞│99年8月12日 │國道一號豐│毒品危害防制條例│謝明順轉讓第一級毒品，處有期│
│    │      │上午9時53分 │原交流道旁│第8條第1項      │徒刑壹年貳月，未扣案搭配門號│
│    │      │至10時22分間│之回頭車貨│                │0000000000號行動電│
│    │      │            │運行前    │                │話壹支（含SIM 卡壹張）沒收，│
│    │      │            │          │                │如全部或一部不能沒收時，追徵│
│    │      │            │          │                │其價額。                    │
└──┴───┴──────┴─────┴────────┴──────────────┘
附錄論罪科刑法條全文：
毒品危害防制條例第4條第1項
製造、運輸、販賣第一級毒品者，處死刑或無期徒刑；處無期徒
刑者，得併科新臺幣2千萬元以下罰金。
毒品危害防制條例第8條第1項
轉讓第一級毒品者，處 1 年以上 7 年以下有期徒刑，得併科新
臺幣 1 百萬元以下罰金。

司法院資訊處製作；財團法人民間司法改革基金會備份。
